# 互联网公司研发支出划分边界的问题

提问人：泡椒酸菜 时间：2020-11-02 09:32:00
请教陈版及各位同仁，在科创板IPO盛行的今天，大量的互联网公司申请上市。我在执行某个项目时，受到了一些困扰：即，单一产品版本迭代支出是否构成研发支出项目？
某互联网企业A，为客户提供SAAS服务，其只有此一项业务。在IPO申报过程中，该客户提出，其产品迭代构成研发项目，但是并无明确的长期立项说明、具体工时划分等表面证据；其标准流程上，其所有的功能迭代，也并非出于公司的内生规划，而是来自市场客户的反馈，进行功能调整，功能调整工作量可大可小，定期上线，如遇到代码量较大的功能调整或新增，则视为产品迭代。
客户认为该事项所有的人工支出构成研发支出，但是我个人的理解，研发支出是基于无形资产准则而产生，其存在的实质应当是对一项可能形成无形资产的技术、专利或其他权利进行探索时的支出归集；该客户当前的处理，我更倾向将其列报为成本而非研发项目。
但是从实务的角度，该事项如计入成本，则其必然不能申报科创板，影响根本条件。
请陈版和各位同仁拨冗赐教。

回答人：chenyiwei
理论上说，这也是一项“企业内部研发项目”和“基于客户合同的定制研发项目”如何区分的问题。虽然“其所有的功能迭代，也并非出于公司的内生规划，而是来自市场客户的反馈，进行功能调整”，但如果该功能调整具有普遍适用性，而不仅仅是适用于某个特定客户，在研发形成成果后，企业有能力主导其使用，包括将该研发成果用于向其他客户提供服务以获取经济利益的，则仍可视为“企业内部研发项目”。
为何合理区分这两类研发项目，应注意获取其立项文件，关注其适用范围及其对市场前景的评估，确定其是否仅为特定客户的定制化需求服务，以及向该特定客户的收费能否保证回收该项开发成本等。在基础工作方面，应确保两类研发项目分别立项、单独管理、单独核算相关支出。